【裁判字號】    92,交簡上,70
【裁判日期】    920721
【裁判案由】    公共危險
【裁判全文】
臺灣臺北地方法院刑事判決                        九十二年度交簡上字第七號
    上  訴  人  乙○○
    被      告  甲○○  男，四.
右列上訴人因公共危險案件，不服本院臺北簡易庭民國九十二年二月二十四日九十一
年度北交簡字第二五六一號簡易判決（臺灣臺北地方法院檢察署檢察官聲請簡易判決
處刑書案號：九十一年度偵字第一五八四四號），提起上訴，本院管轄之第二審合議
庭判決如左：
    主    文
上訴駁回。
甲○○緩刑貳年。
    事    實
一、甲○○於民國九十一年四月二十七日下午飲用酒類，明知其已因服用酒類，達不
    能安全駕駛動力交通工具之程度，竟仍於同日晚間七時五十分許，駕駛動力交通
    工具車牌號碼ＥＥＹ－四四八號輕型機車，沿臺北市○○○路○段由東向西方向
    行駛，行近該路段與永吉路一二０巷交岔路口約二十八公尺處（原審誤載為臺北
    市○○○路○段與永吉路一二０巷口），因酒後注意力、反應力降低而撞及路中
    不明車輛遺落之水泥磚塊，甲○○因而人車倒地，受有頭部外傷併顱內出血、右
    臉、右手多處擦傷之傷勢，經警據報前往現場處理並由醫療院所對被告進行血液
    酒精濃度測試，甲○○於九十一年四月二十七日晚間八時五十分許之血液酒精濃
    度為二二二‧九毫克＼公合（原審誤載為毫克＼公升，折合呼氣酒精濃度一‧一
    一四五毫克＼公升），因而發覺上情。
二、案經臺北市政府警察局信義分局報請臺灣臺北地方法院檢察署檢察官聲請簡易判
    決處刑。
    理    由
甲、程序方面
    按被告之法定代理人或配偶，得為被告之利益獨立上訴，刑事訴訟法第三百四十
    五條定有明文，本件上訴人乙○○為被告甲○○之配偶，有
    自得為被告之利益獨立上訴，合先敘明。
乙、實體方面
一、訊據被告甲○○對於右揭犯罪事實均坦承不諱，核與被告友人糴聰賜供述情節及
    血液酒精濃度報告單、臺北市政府警察局舉發違反道路交通管理事件通知單、臺
    北市政府警察局信義分局交通分隊道路交通事故調查報告表、談話紀錄表、補充
    資料表、現場照片、車輛照片、診斷證明書所載相符。
二、按刑法第一百八十五條之三規定所謂「不能安全駕駛」，係抽象危險犯，並不以
    發生具體危險為必要，對於呼氣酒精濃度已達每公升０．五五毫克（０．五五亳
    克＼公升）以上，肇事率為一般正常人之十倍，認為已達不能安全駕車之標準，
    此業經法務部八十八年五月十八日以法八八檢字第００一六六九號函告週知，應
    為絕對不能安全駕駛動力交通工具；而就醫學文獻所知，酒精對人體造成之影響
    ，於呼氣時酒精濃度達每公升０‧二五毫克（約合體內血液中酒精濃度五０亳克
    ＼公升或百分之零點零五）即會輕度中毒，造成輕度協調功能降低，呼氣酒精濃
    度達每公升０‧五毫克時（約合體內血液中酒精濃度一００亳克＼公升或百分之
    零點一）屬輕到中度中毒症狀，出現反應較慢、感覺減低、影響駕駛之狀況，又
    飲酒後一小時許，其體內血液酒精濃度可達最高，飲酒一小時後其體內之酒精濃
    度隨即消減，此亦分別有行政院國軍退除役官兵輔導委員會臺北榮民總醫院八十
    八年八月五日（八八）北總內字第二六八六八號函、八十八年十月二十六日（八
    八）院賓文廉字第一三四０七號臺灣高等法院函附台北醫學院附設醫院精神科主
    任蔡尚穎「酒精對人體生理與行為之影響」一文可據。本件被告於九十一年四月
    二十七日下午飲用酒類達血液酒精濃度為二二二‧九毫克＼公合（折合呼氣酒精
    濃度一‧一一四五毫克＼公升）、不能安全駕駛動力交通工具之程度，仍於同日
    晚間七時五十分許，駕駛動力交通工具車牌號碼ＥＥＹ－四四八號輕型機車，沿
    臺北市○○○路○段由東向西方向行駛，行近該路段與永吉路一二０巷交岔路口
    約二十八公尺處，因酒後注意力、反應力降低而撞及路中不明車輛遺落之水泥磚
    塊，並因而人車倒地，受有頭部外傷併顱內出血、右臉、右手多處擦傷之傷勢，
    前已述及，其血液中酒精濃度折合呼氣酒精濃度已逾０．五五亳克＼公升，且顯
    已因酒後注意力、反應力、操控力、意識模糊、駕駛能力降低，應認已達不能安
    全駕駛動力交通工具之標準。則本件事證已臻明確，被告犯行洵堪認定，應依法
    論科。
三、核被告所為，係犯刑法第一百八十五條之三服用酒類不能安全駕駛動力交通工具
    而駕駛罪。原審認被告罪證明確，其血液酒精濃度達二二二‧九毫克＼公合（折
    合呼氣酒精濃度一‧一一四五毫克＼公升），仍駕駛動力交通工具輕型機車，且
    因而肇事致自身受傷，並參酌被告並無前科、素行良好，犯後坦承犯行、非無悔
    意等節，依刑事訴訟法第四百四十九條第一項前段、第四百五十四條第二項，刑
    法第一百八十五條之三、第四十二條第二項，罰金罰鍰提高標準條例第二條予以
    論科，判處罰金二萬六千元，並諭知如易服勞役之折算標準，其認事用法均無不
    合，量刑亦甚妥適，上訴人請求撤銷原判決，尚非有據；惟被告並無前科、素行
    良好，犯後坦承犯行、顯有悔意，業如前述，前曾於八十九年十一月十四日下午
    五時三十分許在臺北市○○路、延平北路口因車禍受有肋骨骨折、肝血腫之傷勢
    ，其父孫阿坤復因病住院，其祖母孫連樓亦罹患重度老人癡呆症且右側膝關節退
    化、行動不便，被告於九十一年五月十二日甫出生之三子孫景德又於同年月十七
    日死亡，尚有年僅八歲、九歲之年幼子女需扶養、照護，家境清寒，有臺北市政
    府警察局士林分局北市警士分刑字第八九六四二四０九００號函、診斷證明書、
    醫療費用收據、出生證明書、死亡證明書、戶口名簿、清寒證明可稽，經此偵、
    審程序後，當知所警惕、信無再犯之虞，本院認宣告之刑以暫不執行為適當，爰
    併予宣告緩刑二年，以啟自新。
據上論斷，應依刑事訴訟法第四百五十五之一條第三項、第三百六十八條，刑法第七
十四條第一款，判決如主文。
本案經檢察官丙○○到庭執行職務。
中      華      民      國    九十二    年      七      月    二十一    日
                              臺灣臺北地方法院交通法庭
                                      審判長法  官  劉  壽  嵩
                                            法  官  林  鴻  達
                                            法  官  洪  文  慧
右正本與原本無異。
本判決不得上訴。
                                            書記官  江  虹  儀
中      華      民      國    九十二    年      七      月    二十一    日


司法院資訊處製作；財團法人民間司法改革基金會備份。
